臺灣高等法院刑事判決
110年度上易字第1855號
上  訴  人  臺灣新北地方檢察署檢察官
被      告  劉鳳玉


選任辯護人  白丞堯律師
上列上訴人因被告賭博案件，不服臺灣新北地方法院110年度易
字第790號，中華民國110年11月3日第一審判決（聲請簡易判決
處刑案號：臺灣新北地方檢察署110年度偵字第7537號），提起
上訴，本院判決如下：
    主  文
原判決撤銷。
劉鳳玉犯賭博罪，處罰金新臺幣壹萬元，如易服勞役，以新臺幣
壹仟元折算壹日。
    事  實
一、劉鳳玉知悉陳鳳如（所涉賭博犯行，業經臺灣彰化地方法院
    【下稱彰化地院】以108年度簡字第854號判決【下稱陳鳳如
    另案】判處有期徒刑5月確定）在其位於彰化縣○○市○○街00
    號住處經營「香港六合彩」簽賭站，作為公眾得出入之賭博
    場所，聚集不特定之賭客以電話聯絡，或透過手機通訊軟體
    「LINE」（下稱LINE）傳送賭博訊息，或以傳真簽賭單等方
    式簽賭下注以對賭財物，賭博方式係依喜好簽選號碼下注，
    分為「二星」（即簽注2個號碼）、「三星」（即下注3個號
    碼）、「四星」（即簽注4個號碼）等3種，簽選「二星」、
    「三星」、「四星」每注賭金為新臺幣（下同）73元、63元
    、60元，再以所簽選之號碼核對「香港六合彩」當期所開出
    之號碼決定輸贏，如簽中「二星」、「三星」、「四星」，
    每注分別可得5,700元、5萬7,000元及75萬元之彩金，如未簽
    中，所下注之賭金悉歸陳鳳如所有。劉鳳玉竟基於賭博之單
    一犯意，接續於民國103年1月間某日起至105年6月間某日止
    （下稱匯款簽賭期間），在其位於新北市○○區○○路0段00巷0
    0號9樓住處，以LINE傳送訊息向陳鳳如下注簽賭「香港六合
    彩」，而陸續於附表一「匯款日期」欄所示時間，透過其板
    信商業銀行（下稱板信銀行）000000000000號帳戶（下稱劉
    鳳玉板信帳戶），將各如附表一「匯款金額」欄所示款項，
    匯款至陳鳳如指定之彰化商業銀行000-0000000號帳戶（下
    稱本案簽賭帳戶）內以為簽賭（共計下注賭金1,143萬3,771
    元）。劉鳳玉於匯款簽賭期間中獎之彩金，則由陳鳳如以其
    合作金庫商業銀行（下稱合庫銀行）000000000000帳戶（下
    稱陳鳳如合庫帳戶）或其不知情之夫顏敏彥之合庫銀行0000
    00000000號帳戶（下稱顏敏彥合庫帳戶），於各如附表二編
    號1至31「匯款日期」欄所示時間，由附表二編號1至31「匯
    款帳戶」欄所示帳戶，將如附表二編號1至31「匯款金額」
    欄所示款項，匯入附表二編號1至31「匯入帳戶」欄所示不
    知情之劉鳳玉之夫吳志豪（經檢察官另為不起訴處分）之板
    信銀行000000000000號帳戶（下稱吳志豪板信帳戶）內（中
    獎彩金共計1,219萬3,093元【經扣除匯款手續費，詳如附表
    二編號1至31「扣除手續費後之金額」欄所載】，下同）；
    繼於105年6月間某日起至106年6月間某日止（下稱現金簽賭
    期間），劉鳳玉復承前賭博之單一犯意，向陳鳳如以現金下
    注，以每月每次下注10萬、20萬、30萬元不等之方式簽賭，
    迄劉鳳玉於106年6月間某日結束賭博，陳鳳如即與劉鳳玉結
    算金額，並將現金簽賭期間應給付予劉鳳玉之中獎彩金扣除
    劉鳳玉應給付之賭金約200萬元後，所餘之中獎彩金共28萬5
    96元，於106年6月5日匯款至劉鳳玉指定之吳志豪板信帳戶
    內（即如附表二編號32所示）。嗣經警查獲陳鳳如後，循線
    查悉上情。
二、案經臺灣新北地方檢察署（下稱新北地檢署）檢察官簽分偵
    查後聲請簡易判決處刑，原審法院認不宜以簡易判決處刑，
    改依通常程序審理。
    理  由
一、證據能力方面　　
  ㈠按被告以外之人於審判外之言詞或書面陳述，雖不符刑事訴
    訟法第159條之1至第159條之4之規定，而經當事人於審判程
    序同意作為證據，法院審酌該言詞陳述或書面陳述作成時之
    情況，認為適當者，亦得為證據；當事人、代理人或辯護人
    於法院調查證據時，知有第159條第1項不得為證據之情形，
    而未於言詞辯論終結前聲明異議者，視為有前項之同意；刑
    事訴訟法第159條之5定有明文。查本判決下列認定事實所引
    用之被告以外之人於審判外所為之供述證據資料，公訴人、
    被告劉鳳玉及其辯護人對本院提示之卷證，均表示對於證據
    能力沒有意見而不予爭執，且迄至言詞辯論終結前亦未再聲
    明異議，本院審酌上開證據資料製作時之情況，尚無違法不
    當或證明力明顯過低之瑕疵，亦認以之作為證據，應屬適當
    。
  ㈡本判決下列認定事實所引用之非供述證據，並無證據證明係
    公務員違背法定程序取得之證據，且與本件待證事實具有自
    然之關聯性，均得作為證據。   
二、認定犯罪事實所憑之證據及理由
　㈠訊據被告就事實欄一所載賭博犯行，迭於檢察事務官詢問、
    原審及本院審理時均坦承不諱（見新北地檢署109年度偵字
    第21925號卷【下稱偵21925卷】第146頁反面、新北地檢署1
    10年度偵字第7537號卷第8至9頁、原審易字卷第179、182頁
    、本院卷第125至126頁），核與證人陳鳳如於警詢、原審及
    本院審理時之證述（見偵21925卷第16至21頁、原審易字卷
    第171至175頁、本院卷第122至125頁）、證人顏敏彥於警詢
    之證述（見偵21925卷第29頁反面）、證人吳志豪於檢察事
    務官詢問時之證述（見偵21925卷第144頁反面、第146頁反
    面）大致相符，並有陳鳳如、顏敏彥合庫帳戶樞紐分析、彰
    化地院107年度聲搜字第1050號搜索票、彰化縣警察局北斗
    分局107年11月7日搜索扣押筆錄、扣押物品收據、扣押物品
    目錄表、扣案物品照片、帳冊影本、合庫銀行106年10月24
    日合金總集字第1069767571號函及所附陳鳳如、顏敏彥合庫
    帳戶之新開戶建檔登錄單、交易明細、陳鳳如、顏敏彥合庫
    帳戶一覽表、吳志豪之客戶基本資料查詢結果、陳鳳如之指
    認犯罪嫌疑人紀錄表、被告提出之交易明細各1份等證據在
    卷足參（見偵21925卷第4至5、10至14、22至25、32至39、4
    2至140頁、原審易字卷第197至226頁），另經本院核閱陳鳳
    如另案之臺灣彰化地方檢察署107年度他字第2822號卷、107
    年度偵字第11665號卷、彰化地院108年度簡字第854號卷宗
    各1宗無誤，堪認被告上開任意性自白與事實相符，堪以採
    信。
　㈡至被告之辯護人雖以：賭博罪之構成要件是以公共場所或公
    眾得出入場所為要件，本案被告以LINE傳送訊息簽賭，具有
    一定封閉性，應該不符賭博罪要件云云為被告辯護，惟查：
    　
　⒈按修正前刑法第266條（新舊法比較部分，詳下述）第1項規
    定「在公共場所或公眾得出入之場所賭博財物者，處1000元
    以下罰金。但以供人暫時娛樂之物為賭者，不在此限。」立
    法者係考量賭博犯罪若在公共場合或公眾得出入之場所進行
    ，民眾可輕易見聞，恐造成群眾仿效跟進而參與賭博，終至
    群眾均心存僥倖、圖不勞而獲，因之敗壞風氣，需加以處罰
    ，反之，在非公共場所或非公眾得出入之場所賭博財物，其
    貽害社會尚輕，故家庭間偶然賭博，不包括於本條之內。惟
    此所謂之「公共場所或公眾得出入之場所」，並不以法令所
    容許或社會所公認者為限，如供給賭博用之花會場、輪盤賭
    場及其他各種賭場，縱設於私人之住宅，倘依當時實際情形
    ，可認係屬公眾得出入之場所者，亦足當之；又如賭博者雖
    未親自赴場賭博，而由他人轉送押賭，但既係基於自己犯罪
    之意思，仍應依本罪之正犯處斷，有司法院院字第1371、19
    21、4003號解釋意旨可資參照。是以私人住宅如供不特定之
    人得以出入賭博者，該場所仍屬公眾得出入之場所，至於賭
    客係到場下注賭博，或以電話、傳真、電腦網路、或行動電
    話之通訊軟體等方法傳遞訊息，下注賭博，均非所問（最高
    法院108年度台非字第148號判決意旨參照）。
　⒉本件接受被告簽賭之陳鳳如，係提供其位於彰化縣○○市○○街0
    0號之住處，聚集不特定賭客簽選號碼簽賭「香港六合彩」
    之賭博，賭客或親自到場簽牌下注，或以手機通訊軟體LINE
    傳訊牌支號碼，或以傳真下注等情，業經陳鳳如證述屬實，
    且其所犯意圖營利聚眾賭博犯行，亦據彰化地院判處罪刑確
    定，則依上說明，陳鳳如提供之上開住處即屬公眾得出入之
    場所，至被告以LINE傳送訊息之方式下注賭博，並非所問，
    被告自應成立修正前刑法第266條第1項之在公眾得出入之場
    所賭博罪，是被告之辯護人以上詞為被告辯護，並非可採。
  ㈢綜上所示，依上述補強證據已足資擔保被告上開任意性自白
    與事實相符，應可採信，被告之辯護人上開辯詞，並不足採
    ，本案事證明確，被告確實有如事實欄一所載賭博犯行，堪
    以認定，應依法論科。
三、論罪
　 ㈠新舊法比較
　 ⒈按行為後法律有變更者，適用行為時之法律。但行為後之法
     律有利於行為人者，適用最有利於行為人之法律，刑法第2
     條第1項定有明文。
　 ⒉查被告行為後（106年6月間某日後），刑法第266條歷經2次
     修正：
　 ⑴於108年12月25日修正公布，同年月27日生效施行，惟僅調
     整罰金數額之規範方式，實際金額相同，犯罪構成要件及
     處罰內容實質上均無變動，不生新舊法比較適用問題，逕
     適用此次修正後之規定。
　 ⑵於111年1月12日修正公布，並自同年月14日生效施行，修正
     前刑法第266條第1項普通賭博罪之法定刑為「3萬元以下罰
     金」修正後之法定刑則為「5萬元以下罰金」經比較新舊法
     結果，此次修正後規定已提高罰金刑之刑度，可見修正後
     之規定並未較有利於被告。
　 ⒊是依刑法第2條第1項本文之規定，自應適用修正前刑法第26
     6條規定予以論處。　　　
  ㈡核被告所為，係犯修正前刑法第266條第1項前段之賭博罪。
　㈢被告如事實欄一所載簽賭下注之賭博行為，係於相近之時間
    、地點密接為之，且犯罪目的與侵害法益同一，在刑法評價
    上以視為數個舉動之接續施行，合為包括之一行為予以評價
    較為合理，應認係接續犯而論以一罪。　
四、上訴之判斷
　　原審就被告本件犯行，未就卷內全部證據資料詳予勾稽，遽
    為被告無罪之諭知，尚有未洽。檢察官上訴意旨，指摘原審
    未予詳查，逕為有利被告之認定，為有理由，應由本院將原
    判決撤銷，另為適法之判決。　　
五、科刑審酌事項　　　
    爰以行為人責任為基礎，審酌被告以LINE傳送訊息下注，在
    前揭公眾得出入之場所賭博財物，助長社會上投機僥倖之風
    氣，並間接促進非法賭博行業之發展，且本案賭博時間長達
    約5年6個月，如事實欄一所載之下注簽賭金額合計高達約1,
    343萬3,771元（計算方式：匯款簽賭期間賭金共1,143萬3,7
    71元+現金簽賭期間賭金共約200萬元=1,343萬3,771元），
    嚴重影響社會善良風俗，所為實有不該，惟斟酌被告犯後坦
    承犯行，態度尚可，另被告於本案犯行前，尚無經法院論罪
    科刑之紀錄，有本院被告前案紀錄表1份在卷可參（見本院
    卷第31至32頁），堪認品行尚端；兼衡其自述高中肄業之智
    識程度，目前無業，家中經濟小康之家庭經濟生活狀況（見
    原審易字卷第182頁）等一切情狀，改量處如主文第2項所示
    之刑，並諭知易服勞役之折算標準。
六、不予沒收之理由
  ㈠按犯罪所得，屬於犯罪行為人者，沒收之。前2項之沒收，於
    全部或一部不能沒收或不宜執行沒收時，追徵其價額。刑法
    第38條之1第1項前段、第3項分別規定甚明。又犯罪所得及
    追徵之範圍與價額，認定顯有困難時，得以估算認定之，刑
    法第38條之2第1項亦有明文。查陳鳳如於原審審理時證稱：
    被告跟伊結算中獎彩金的部分，是從伊帳戶或顏敏彥帳戶匯
    款至被告指定帳戶等語明確（見原審易字卷第175頁）、本
    院審理時亦證稱：105年6月之前，被告中獎彩金的支付，是
    用伊的帳戶或顏敏彥帳戶匯款至被告指定的帳戶。105年6月
    至106年6月間，都沒有用匯款的方式下注簽賭或給付中獎的
    彩金，此段期間都是現金往來，每個月結算1次，簽賭金額
    每次大約10萬、20萬、30萬元不等，共約10幾次，被告給伊
    共約200萬元，最後被告說不玩了，扣除被告給伊將近200萬
    元的賭金，被告還有贏錢，伊就於106年6月5日將被告中獎
    的28萬596元獎金，匯款至被告指定帳戶等語綦詳（見本院
    卷第122至125頁），核與被告於本院準備程序、審理時供承
    ：贏錢的時候，就會請陳鳳如匯款至吳志豪板信帳戶內，依
    卷附陳鳳如、顏敏彥合庫帳戶交易明細之記載，陳鳳如共匯
    款1,247萬4,169元匯入吳志豪板信帳戶，扣除匯款手續費後
    ，陳鳳如匯款給伊中獎的彩金共1,247萬3,689元。105年6月
    至106年6月這段期間，就沒用匯款的，是用現金往來，伊下
    注賠了近200萬元等語相符（見本院卷第95至97、119至121
    頁），並有卷附合庫銀行106年10月24日合金總集字第10697
    67571號函及所附陳鳳如、顏敏彥合庫帳戶之新開戶建檔登
    錄單、交易明細各1份在卷可稽（見偵21925卷第42至140頁
    ），可知，本案被告匯款簽賭期間之中獎彩金即為如附表二
    編號1至31所示部分共計1,219萬3,093元；另現金簽賭期間
    ，依卷內證據無從具體算定其犯罪所得，致認定顯有困難，
    僅得就被告上開供述、陳鳳如前揭證述，依刑法第38條第2
    項規定，估算被告現金簽賭期間之犯罪所得，即經陳鳳如結
    算後，尚須交付被告之中獎彩金28萬596元（即如附表二編
    號32所示）。從而，本案被告賭博犯行之犯罪所得，即為1,
    247萬3,689元（計算式：匯款簽賭期間共1,219萬3,093元【
    即附表二編號1至31所示】+現金簽賭期間28萬596元【即附
    表二編號32所示】=1,247萬3,689元）。
　㈡再按刑法第38條之2第2項規定：「宣告前2條之沒收或追徵，
    有過苛之虞、欠缺刑法上之重要性、犯罪所得價值低微，或
    為維持受宣告人生活條件之必要者，得不宣告或酌減之。」
    其立法意旨係為符合比例原則，兼顧訴訟經濟，乃由事實審
    法院視個案具體情狀，倘認宣告沒收或追徵時，有過苛之虞
    、欠缺刑法上之重要性或犯罪所得價值低微之情形者，自得
    不予宣告沒收或追徵，以節省不必要之勞費，並調節沒收之
    嚴苛性（最高法院110年度台上字第4677、4541號判決意旨
    參照）。查陳鳳如於原審審理時證稱：本案簽賭帳戶是伊收
    取賭金的帳戶等語明確（見原審易字卷第174頁）、於本院
    審理時證稱：賭金的交付，一開始是用匯款的，105年6月之
    後，用現金交付賭金，每個月結算1次，簽賭金額每次大約1
    0萬、20萬、30萬元不等，共約10幾次，被告給伊共約200萬
    元。後來被告說不玩了，伊有匯1筆20幾萬元的中獎彩金（
    即上述附表二編號32所示部分）給被告，扣除這個20幾萬元
    ，被告才會說給伊大約180萬元等語甚詳（見本院卷第122至
    125頁），核與被告於本院準備程序、審理時供稱：給陳鳳
    如的賭金，都是匯款至本案簽賭帳戶內，總金額是1,143萬3
    ,771元，105年6月之後，是交付陳鳳如現金簽賭，陳鳳如跟
    伊收現金約180萬元等語相符（見本院卷第95至97、119頁）
    ，並有被告提出之交易明細1份在卷可參（見原審易字卷第2
    13至225頁），可知，被告本案賭博犯行所賠付之賭金已高
    達約1,343萬3,771元（計算式：匯款簽賭期間共1,143萬3,7
    71元【即如附表一所示】+現金簽賭期間共約200萬元=約1,3
    43萬3,771元），是被告雖自本案賭博犯行獲得1,247萬3,68
    9元之犯罪所得，然已賠付1,343萬3,771元賭金，其所賠付
    賭金已大於中獎彩金。又參以被告於原審審理時供稱：伊高
    中肄業，現在沒有工作，退休在家裡等語（見原審易字卷第
    182頁），顧及被告基本生活所需，倘就被告上述1,247萬3,
    689元之鉅額犯罪所得悉數宣告沒收，容有過苛之虞，況本
    案亦無法排除被告將中獎彩金再作賭金而下注繼續簽賭，致
    一再重複計算犯罪所得之可能，基於罪疑有利被告及避免過
    苛，就被告未扣案犯罪所得之計算，爰扣除其已賠付之賭金
    1,343萬3,771元，故被告本案之犯罪所得1,247萬3,689元，
    經扣除1,343萬3,771元後，被告已無保留任何犯罪所得，故
    無庸為沒收之諭知。
據上論斷，應依刑事訴訟法第369條第1項前段、第364條、第299
條第1項前段，判決如主文。
本案經檢察官陳旭華聲請以簡易判決處刑，檢察官朱曉群提起上
訴，檢察官鄭堤升到庭執行職務。
中　　華　　民　　國　　111 　年　　4 　　月　　21　　日
                  刑事第二十一庭審判長法　官  林怡秀
                                      法　官  劉元斐
                                      法　官  蔡羽玄
以上正本證明與原本無異。
如不服本判決，應於收受送達後20日內向本院提出上訴書狀，其
未敘述上訴之理由者並得於提起上訴後20日內向本院補提理由書
（均須按他造當事人之人數附繕本）「切勿逕送上級法院」。
                                      書記官  陳語嫣
中　　華　　民　　國　　111 　年　　4 　　月　　21　　日
附表一
編號 匯款日期 匯款帳戶 匯入帳戶  匯款金額     (新臺幣) 卷頁出處 備註 1 103年1月6日 劉鳳玉板信帳戶（帳號：000000000000） 陳鳳如之帳戶（即000-0000000號帳戶） 3萬2,254元 原審易字卷第213頁 ⒈起訴書所載犯罪期間：103年1月間某日至106年6月間某日。  ⒉被告稱輸錢時均自其所有之帳戶匯款至陳鳳如之帳戶（本院卷第87頁）。   ⒊陳鳳如稱「備註0000000000」是用來收取賭金之帳戶（原審易卷第174頁）。 2 103年1月13日 劉鳳玉板信帳戶（帳號：000000000000） 陳鳳如之帳戶（即000-0000000號帳戶） 2萬1,919元 原審易字卷第213頁  3 103年1月20日 劉鳳玉板信帳戶（帳號：000000000000） 陳鳳如之帳戶（即000-0000000號帳戶） 8,794元 原審易字卷第213頁  4 103年2月17日 劉鳳玉板信帳戶（帳號：000000000000） 陳鳳如之帳戶（即000-0000000號帳戶） 1萬432元 原審易字卷第214頁  5 103年2月24日 劉鳳玉板信帳戶（帳號：000000000000） 陳鳳如之帳戶（即000-0000000號帳戶） 4萬3,803元 原審易字卷第214頁  6 103年3月10日 劉鳳玉板信帳戶（帳號：000000000000） 陳鳳如之帳戶（即000-0000000號帳戶） 4,002元 原審易字卷第214頁  7 103年3月17日 劉鳳玉板信帳戶（帳號：000000000000） 陳鳳如之帳戶（即000-0000000號帳戶） 1萬776元 原審易字卷第214頁  8 103年4月7日 劉鳳玉板信帳戶（帳號：000000000000） 陳鳳如之帳戶（即000-0000000號帳戶） 2萬2,068元 原審易字卷第215頁  9 103年4月14日 劉鳳玉板信帳戶（帳號：000000000000） 陳鳳如之帳戶（即000-0000000號帳戶） 140元 原審易字卷第215頁  10 103年4月21日 劉鳳玉板信帳戶（帳號：000000000000） 陳鳳如之帳戶（即000-0000000號帳戶） 560元 原審易字卷第215頁  11 103年5月12日 劉鳳玉板信帳戶（帳號：000000000000） 陳鳳如之帳戶（即000-0000000號帳戶） 1,035元 原審易字卷第215頁  12 103年6月23日 劉鳳玉板信帳戶（帳號：000000000000） 陳鳳如之帳戶（即000-0000000號帳戶） 7,400元 原審易字卷第216頁  13 103年9月15日 劉鳳玉板信帳戶（帳號：000000000000） 陳鳳如之帳戶（即000-0000000號帳戶） 83萬5,686元 原審易字卷第217頁  14 103年9月22日 劉鳳玉板信帳戶（帳號：000000000000） 陳鳳如之帳戶（即000-0000000號帳戶） 64萬3,941元 原審易字卷第217頁  15 103年9月29日 劉鳳玉板信帳戶（帳號：000000000000） 陳鳳如之帳戶（即000-0000000號帳戶） 30萬2,412元 原審易字卷第217頁  16 103年10月13日 劉鳳玉板信帳戶（帳號：000000000000） 陳鳳如之帳戶（即000-0000000號帳戶） 13萬1,910元 原審易字卷第218頁  17 103年11月24日 劉鳳玉板信帳戶（帳號：000000000000） 陳鳳如之帳戶（即000-0000000號帳戶） 196萬3,819元 原審易字卷第218頁  18 103年12月1日 劉鳳玉板信帳戶（帳號：000000000000） 陳鳳如之帳戶（即000-0000000號帳戶） 3萬6,520元 原審易字卷第218頁  19 103年12月22日 劉鳳玉板信帳戶（帳號：000000000000） 陳鳳如之帳戶（即000-0000000號帳戶） 190萬元 原審易字卷第219頁  20 103年12月23日 劉鳳玉板信帳戶（帳號：000000000000） 陳鳳如之帳戶（即000-0000000號帳戶） 121萬3,984元 原審易字卷第219頁  21 103年12月29日 劉鳳玉板信帳戶（帳號：000000000000） 陳鳳如之帳戶（即000-0000000號帳戶） 74萬8,555元 原審易字卷第219頁  22 104年1月5日 劉鳳玉板信帳戶（帳號：000000000000） 陳鳳如之帳戶（即000-0000000號帳戶） 34萬8,848元 原審易字卷第219頁  23 104年1月12日 劉鳳玉板信帳戶（帳號：000000000000） 陳鳳如之帳戶（即000-0000000號帳戶） 15萬5,814元 原審易字卷第219頁  24 104年1月26日 劉鳳玉板信帳戶（帳號：000000000000） 陳鳳如之帳戶（即000-0000000號帳戶） 13萬4,532元 原審易字卷第219頁  25 104年2月2日 劉鳳玉板信帳戶（帳號：000000000000） 陳鳳如之帳戶（即000-0000000號帳戶） 1萬6,685元 原審易字卷第219頁  26 104年3月2日 劉鳳玉板信帳戶（帳號：000000000000） 陳鳳如之帳戶（即000-0000000號帳戶） 6,712元 原審易字卷第220頁  27 104年3月16日 劉鳳玉板信帳戶（帳號：000000000000） 陳鳳如之帳戶（即000-0000000號帳戶） 26萬627元 原審易字卷第220頁  28 104年3月23日 劉鳳玉板信帳戶（帳號：000000000000） 陳鳳如之帳戶（即000-0000000號帳戶） 6萬3,062元 原審易字卷第220頁  29 104年3月30日 劉鳳玉板信帳戶（帳號：000000000000） 陳鳳如之帳戶（即000-0000000號帳戶） 2萬1,051元 原審易字卷第220頁  30 104年4月7日 劉鳳玉板信帳戶（帳號：000000000000） 陳鳳如之帳戶（即000-0000000號帳戶） 7,338元 原審易字卷第220頁  31 104年4月27日 劉鳳玉板信帳戶（帳號：000000000000） 陳鳳如之帳戶（即000-0000000號帳戶） 2萬6,377元 原審易字卷第220頁  32 104年5月4日 劉鳳玉板信帳戶（帳號：000000000000） 陳鳳如之帳戶（即000-0000000號帳戶） 1萬5,531元 原審易字卷第220頁  33 104年6月8日 劉鳳玉板信帳戶（帳號：000000000000） 陳鳳如之帳戶（即000-0000000號帳戶） 71萬3,512元 原審易字卷第221頁  34 104年6月15日 劉鳳玉板信帳戶（帳號：000000000000） 陳鳳如之帳戶（即000-0000000號帳戶） 13萬9,249元 原審易字卷第221頁  35 104年6月22日 劉鳳玉板信帳戶（帳號：000000000000） 陳鳳如之帳戶（即000-0000000號帳戶） 27萬9,713元 原審易字卷第221頁  36 104年6月29日 劉鳳玉板信帳戶（帳號：000000000000） 陳鳳如之帳戶（即000-0000000號帳戶） 10萬6,970元 原審易字卷第221頁  37 104年7月6日 劉鳳玉板信帳戶（帳號：000000000000） 陳鳳如之帳戶（即000-0000000號帳戶） 5萬5,738元 原審易字卷第221頁  38 104年7月13日 劉鳳玉板信帳戶（帳號：000000000000） 陳鳳如之帳戶（即000-0000000號帳戶） 14萬3,342元 原審易字卷第221頁  39 104年7月20日 劉鳳玉板信帳戶（帳號：000000000000） 陳鳳如之帳戶（即000-0000000號帳戶） 6萬9,705元 原審易字卷第221頁  40 104年8月24日 劉鳳玉板信帳戶（帳號：000000000000） 陳鳳如之帳戶（即000-0000000號帳戶） 8萬5,612元 原審易字卷第222頁  41 104年8月31日 劉鳳玉板信帳戶（帳號：000000000000） 陳鳳如之帳戶（即000-0000000號帳戶） 3萬5,641元 原審易字卷第222頁  42 104年9月7日 劉鳳玉板信帳戶（帳號：000000000000） 陳鳳如之帳戶（即000-0000000號帳戶） 6萬6,981元 原審易字卷第222頁  43 104年9月21日 劉鳳玉板信帳戶（帳號：000000000000） 陳鳳如之帳戶（即000-0000000號帳戶） 7萬7,574元 原審易字卷第222頁  44 104年9月29日 劉鳳玉板信帳戶（帳號：000000000000） 陳鳳如之帳戶（即000-0000000號帳戶） 3萬9,767元 原審易字卷第222頁  45 104年10月5日 劉鳳玉板信帳戶（帳號：000000000000） 陳鳳如之帳戶（即000-0000000號帳戶） 2萬7,779元 原審易字卷第222頁  46 104年10月19日 劉鳳玉板信帳戶（帳號：000000000000） 陳鳳如之帳戶（即000-0000000號帳戶） 6,325元 原審易字卷第222頁  47 104年10月26日 劉鳳玉板信帳戶（帳號：000000000000） 陳鳳如之帳戶（即000-0000000號帳戶） 2萬3,182元 原審易字卷第222頁  48 104年11月9日 劉鳳玉板信帳戶（帳號：000000000000） 陳鳳如之帳戶（即000-0000000號帳戶） 4萬5,611元 原審易字卷第223頁  49 104年11月16日 劉鳳玉板信帳戶（帳號：000000000000） 陳鳳如之帳戶（即000-0000000號帳戶） 13萬8,244元 原審易字卷第223頁  50 104年11月23日 劉鳳玉板信帳戶（帳號：000000000000） 陳鳳如之帳戶（即000-0000000號帳戶） 1萬5,944元 原審易字卷第223頁  51 104年11月30日 劉鳳玉板信帳戶（帳號：000000000000） 陳鳳如之帳戶（即000-0000000號帳戶） 7,057元 原審易字卷第223頁  52 104年12月7日 劉鳳玉板信帳戶（帳號：000000000000） 陳鳳如之帳戶（即000-0000000號帳戶） 1萬4,564元 原審易字卷第223頁  53 104年12月14日 劉鳳玉板信帳戶（帳號：000000000000） 陳鳳如之帳戶（即000-0000000號帳戶） 1萬5,748元 原審易字卷第223頁  54 104年12月28日 劉鳳玉板信帳戶（帳號：000000000000） 陳鳳如之帳戶（即000-0000000號帳戶） 2萬1,785元 原審易字卷第223頁  55 105年1月11日 劉鳳玉板信帳戶（帳號：000000000000） 陳鳳如之帳戶（即000-0000000號帳戶） 5,016元 原審易字卷第224頁  56 105年1月18日 劉鳳玉板信帳戶（帳號：000000000000） 陳鳳如之帳戶（即000-0000000號帳戶） 8,233元 原審易字卷第224頁  57 105年1月25日 劉鳳玉板信帳戶（帳號：000000000000） 陳鳳如之帳戶（即000-0000000號帳戶） 5,921元 原審易字卷第224頁  58 105年2月1日 劉鳳玉板信帳戶（帳號：000000000000） 陳鳳如之帳戶（即000-0000000號帳戶） 1萬1,551元 原審易字卷第224頁  59 105年2月5日 劉鳳玉板信帳戶（帳號：000000000000） 陳鳳如之帳戶（即000-0000000號帳戶） 1萬5元 原審易字卷第224頁  60 105年2月15日 劉鳳玉板信帳戶（帳號：000000000000） 陳鳳如之帳戶（即000-0000000號帳戶） 5萬5,620元 原審易字卷第224頁  61 105年2月22日 劉鳳玉板信帳戶（帳號：000000000000） 陳鳳如之帳戶（即000-0000000號帳戶） 2萬3,527元 原審易字卷第224頁  62 105年3月1日 劉鳳玉板信帳戶（帳號：000000000000） 陳鳳如之帳戶（即000-0000000號帳戶） 7,720元 原審易字卷第224頁  63 105年3月7日 劉鳳玉板信帳戶（帳號：000000000000） 陳鳳如之帳戶（即000-0000000號帳戶） 1萬8,908元 原審易字卷第224頁  64 105年3月28日 劉鳳玉板信帳戶（帳號：000000000000） 陳鳳如之帳戶（即000-0000000號帳戶） 280元 原審易字卷第224頁  65 105年4月11日 劉鳳玉板信帳戶（帳號：000000000000） 陳鳳如之帳戶（即000-0000000號帳戶） 2萬5,110元 原審易字卷第225頁  66 105年4月18日 劉鳳玉板信帳戶（帳號：000000000000） 陳鳳如之帳戶（即000-0000000號帳戶） 2萬8,053元 原審易字卷第225頁  67 105年4月25日 劉鳳玉板信帳戶（帳號：000000000000） 陳鳳如之帳戶（即000-0000000號帳戶） 4萬9,777元 原審易字卷第225頁  68 105年5月16日 劉鳳玉板信帳戶（帳號：000000000000） 陳鳳如之帳戶（即000-0000000號帳戶） 9,000元 原審易字卷第225頁  69 105年5月30日 劉鳳玉板信帳戶（帳號：000000000000） 陳鳳如之帳戶（即000-0000000號帳戶） 2萬3,445元 原審易字卷第225頁  70 105年6月6日 劉鳳玉板信帳戶（帳號：000000000000） 陳鳳如之帳戶（即000-0000000號帳戶） 2萬4,975元 原審易字卷第225頁     合計 1,143萬3,771元   

附表二
編號 匯款日期 匯款帳戶 匯入帳戶 匯款金額   （新臺幣） 扣除手續費（每筆15元）後之金額（新臺幣） 卷頁出處 備註 1 103年1月27日 顏敏彥合庫帳戶（帳號：000000000000） 吳志豪板信帳戶（帳號：000000000000） 9萬4,433元 9萬4,418元 偵21925卷第73頁反面 ⒈起訴書所載犯罪期間：103年1月間某日至106年6月間某日。   ⒉陳鳳如稱被告賭博之獎金是由其或其先生之帳戶匯到被告指定之帳戶（原審易卷第175頁）。   ⒊被告稱贏錢時陳鳳如會將錢匯到吳志豪板信銀行帳號000000000000號帳戶（本院卷第86至87頁）。 2 103年3月3日 顏敏彥合庫帳戶（帳號：000000000000） 吳志豪板信帳戶（帳號：000000000000） 9萬4,384元 9萬4,369元 偵21925卷第75頁  3 103年9月1日 顏敏彥合庫帳戶（帳號：000000000000） 吳志豪板信帳戶（帳號：000000000000） 5萬7,827元 5萬7,812元 偵21925卷第83頁  4 103年9月9日 顏敏彥合庫帳戶（帳號：000000000000） 吳志豪板信帳戶（帳號：000000000000） 51萬3,860元 51萬3,845元 偵21925卷第83頁反面  5 103年10月6日 顏敏彥合庫帳戶（帳號：000000000000） 吳志豪板信帳戶（帳號：000000000000） 120萬4,657元 120萬4,642元 偵21925卷第84頁反面  6 103年10月20日 顏敏彥合庫帳戶（帳號：000000000000） 吳志豪板信帳戶（帳號：000000000000） 58萬6,157元 58萬6,142元 偵21925卷第85頁反面  7 103年10月27日 顏敏彥合庫帳戶（帳號：000000000000） 吳志豪板信帳戶（帳號：000000000000） 18萬8,852元 18萬8,837元 偵21925卷第85頁反面  8 103年11月3日 顏敏彥合庫帳戶（帳號：000000000000） 吳志豪板信帳戶（帳號：000000000000） 52萬9,436元 52萬9,421元 偵21925卷第86頁  9 103年11月10日 顏敏彥合庫帳戶（帳號：000000000000） 吳志豪板信帳戶（帳號：000000000000） 19萬1,321元 19萬1,306元 偵21925卷第86頁反面  10 103年11月17日 陳鳳如合庫帳戶（帳號：000000000000） 吳志豪板信帳戶（帳號：000000000000） 25萬1,327元 25萬1,312元 偵21925卷第49頁反面  11 103年11月26日 陳鳳如合庫帳戶（帳號：000000000000） 吳志豪板信帳戶（帳號：000000000000） 174萬2,622元 174萬2,607元 偵21925卷第50頁  12 103年12月3日 陳鳳如合庫帳戶（帳號：000000000000） 吳志豪板信帳戶（帳號：000000000000） 120萬5,530元 120萬5,515元 偵21925卷第50頁  13 103年12月8日 陳鳳如合庫帳戶（帳號：000000000000） 吳志豪板信帳戶（帳號：000000000000） 122萬4,728元 122萬4,713元 偵21925卷第50頁  14 103年12月15日 顏敏彥合庫帳戶（帳號：000000000000） 吳志豪板信帳戶（帳號：000000000000） 3萬9,842元 3萬9,827元 偵21925卷第88頁反面  15 104年1月18日 陳鳳如合庫帳戶（帳號：000000000000） 吳志豪板信帳戶（帳號：000000000000） 119萬3,437元 119萬3,422元 偵21925卷第52頁  16 104年2月9日 顏敏彥合庫帳戶（帳號：000000000000） 吳志豪板信帳戶（帳號：000000000000） 41萬7,853元 41萬7,838元 偵21925卷第91頁  17 104年2月16日 陳鳳如合庫帳戶（帳號：000000000000） 吳志豪板信帳戶（帳號：000000000000） 19萬2,188元 19萬2,173元 偵21925卷第53頁  18 104年2月24日 顏敏彥合庫帳戶（帳號：000000000000） 吳志豪板信帳戶（帳號：000000000000） 15萬8,950元 15萬8,935元 偵21925卷第91頁反面  19 104年3月8日 顏敏彥合庫帳戶（帳號：000000000000） 吳志豪板信帳戶（帳號：000000000000） 49萬6,737元 49萬6,722元 偵21925卷第92頁  20 104年5月11日 顏敏彥合庫帳戶（帳號：000000000000） 吳志豪板信帳戶（帳號：000000000000） 36萬7,063元 36萬7,048元 偵21925卷第94頁反面  21 104年5月18日 陳鳳如合庫帳戶（帳號：000000000000） 吳志豪板信帳戶（帳號：000000000000） 9萬7,670元 9萬7,655元 偵21925卷第58頁  22 104年5月24日 顏敏彥合庫帳戶（帳號：000000000000） 吳志豪板信帳戶（帳號：000000000000） 3萬9,937元 3萬9,922元 偵21925卷第95頁  23 104年6月1日 顏敏彥合庫帳戶（帳號：000000000000） 吳志豪板信帳戶（帳號：000000000000） 107萬1,400元 107萬1,385元 偵21925卷第95頁反面  24 104年7月27日 顏敏彥合庫帳戶（帳號：000000000000） 吳志豪板信帳戶（帳號：000000000000） 6,844元 6,829元 偵21925卷第97頁  25 104年8月3日 陳鳳如合庫帳戶（帳號：000000000000） 吳志豪板信帳戶（帳號：000000000000） 3萬1,463元 3萬1,448元 偵21925卷第61頁  26 104年8月10日 顏敏彥合庫帳戶（帳號：000000000000） 吳志豪板信帳戶（帳號：000000000000） 4萬947元 4萬932元 偵21925卷第98頁  27 104年8月16日 顏敏彥合庫帳戶（帳號：000000000000） 吳志豪板信帳戶（帳號：000000000000） 11萬520元 11萬505元 偵21925卷第98頁  28 104年9月14日 陳鳳如合庫帳戶（帳號：000000000000） 吳志豪板信帳戶（帳號：000000000000） 1萬7,279元 1萬7,264元 偵21925卷第63頁反面  29 104年10月12日 陳鳳如合庫帳戶（帳號：000000000000） 吳志豪板信帳戶（帳號：000000000000） 8,039元 8,024元 偵21925卷第65頁  30 104年11月1日 顏敏彥合庫帳戶（帳號：000000000000） 吳志豪板信帳戶（帳號：000000000000） 7,912元 7,897元 偵21925卷第101頁  31 104年12月21日 陳鳳如合庫帳戶（帳號：000000000000） 吳志豪板信帳戶（帳號：000000000000） 1萬343元 1萬328元 偵21925卷第66頁反面  32 106年6月5日 顏敏彥合庫帳戶（帳號：000000000000） 吳志豪板信帳戶（帳號：000000000000） 28萬611元 28萬596元 偵21925卷第138頁     合計 1,247萬4,169元 1,247萬3,689元   

附錄本案論罪科刑法條：
108年12月25日修正公布中華民國刑法第266條
在公共場所或公眾得出入之場所賭博財物者，處3萬元以下罰金
。但以供人暫時娛樂之物為賭者，不在此限。
當場賭博之器具與在賭檯或兌換籌碼處之財物，不問屬於犯人與
否，沒收之。